【裁判字號】    94,訴,1764
【裁判日期】    950124
【裁判案由】    毒品危害防制條例
【裁判全文】
臺灣臺北地方法院刑事判決              94年度訴字第1764號
公  訴  人  臺灣臺北地方法院檢察署檢察官
被      告  甲○○
上列被告因違反毒品危害防制條例案件，經檢察官提起公訴（九
十四年度毒偵字第一八五四號、第三Ｏ八三號），被告於準備程
序中就被訴事實為有罪之陳述，經合議庭裁定改依簡式審判程序
審理，判決如下：
      主  文
甲○○連續施用第一級毒品，累犯，處有期徒刑壹年；扣案之第
一級毒品海洛因壹包（淨重零點參貳公克）沒收銷燬之，注射針
筒壹支沒收。又連續施用第二級毒品，累犯，處有期徒刑捌月；
扣案之第二級毒品安非他命殘渣（量微無法秤重）沒收銷燬之，
含安非他命殘渣之外包裝袋壹只、及安非他命吸食器壹組均沒收
。應執行有期徒刑壹年陸月；扣案之第一級毒品海洛因壹包（淨
重零點參貳公克）、第二級毒品安非他命殘渣（量微無法秤重）
均沒收銷燬之；注射針筒壹支、含安非他命殘渣之外包裝袋壹只
及安非他命吸食器壹組均沒收。
      事  實
一、甲○○前於民國八十八年間因施用第二級毒品案件，經依台
    灣板橋地方法院八十八年度毒聲字第四Ｏ六八號裁定送觀察
    勒戒後，認無繼續施用毒品傾向，經台灣板橋地方法院檢察
    署檢察官於八十八年八月十八日以八十八年度偵字第一六三
    四八號為不起訴處分確定；復於八十九年間因施用第二級毒
    品案件，經依本院八十九年度毒聲字一三八號裁定送觀察勒
    戒後，認有繼續施用毒品傾向，經依本院以八十九年度毒聲
    字第四六七號裁定令入戒治處所施以強制戒治，並由台灣台
    北地方法院檢察署檢察官提起公訴，經本院於八十九年六月
    二十六日以八十九年度北簡字第五九七號判處有期徒刑三月
    ，於同年七月二十日判決確定，並於九十一年二月七日執行
    完畢（此部分構成累犯）；詎其猶不知悔改，復於九十二年
    間因施用第一、二級毒品案件，經依本院九十一年度毒聲字
    二二六一號裁定令入戒治處所施以強制戒治，並由台灣台北
    地方法院檢察署檢察官提起公訴，經本院於九十二年六月二
    十日以九十二年度訴字第六九八號判處有期徒刑一年六月確
    定，於九十三年一月九日入監執行，至九十四年五月二十日
    因假釋付保護管束而出監，保護管束日期則至同年六月十八
    日止，詎其仍不知悔改，於九十三年二月十日強制戒治執行
    完畢釋放後五年內之假釋期間，復基於施用第一、二級毒品
    之概括犯意，自九十四年六月上旬某日起，至同年十月五日
    某時許止，連續在其台北市○○區○○街二四一巷七號住處
    內，以將海洛因摻入針筒內施打之方式，施用第一級毒品海
    洛因多次；另於九十四年五月二十五日起，至同年十月五日
    某時許止，在上址住處內，以將安非他命置入玻璃吸食器，
    燒烤後再吸食產生煙霧之方式，連續施用第二級毒品安非他
    命多次。迨至九十四年五月二十五日下午一時四十五分許，
    為警在台北縣中和市○○路三八八號「喬福保齡球館」之停
    車場處查獲；復於同年十月五日晚間六時四十分許，在上址
    住處內查獲，並扣得其持有之第一級毒品海洛因一包（驗餘
    淨重零‧三二公克）、注射針筒一支、安非他命吸食器一個
    及安非他命殘渣袋（量微無法秤重）一只等物。
二、案經台北縣政府警察局中和分局報請台灣板橋地方法院檢察
    署檢察官呈請台灣高等法院檢察署檢察長核轉台灣台北地方
    法院檢察署及台北市政府警察局大安分局報請台灣台北地方
    法院檢察署檢察官偵查起訴，嗣被告於準備程序中就被訴事
    實為有罪之陳述，經合議庭裁定改依簡式審判程序審理。
      理  由
一、上揭事實，業據被告甲○○於偵查及本院審理中自白不諱（
    參見台灣台北地方法院檢察署九十四年度毒偵字第三Ｏ八三
    號卷，下簡稱偵一卷第三七頁、本院九十五年一月十一日準
    備程序筆錄及審判筆錄），而被告先後二次為警查獲時所採
    集之尿液，經送請台灣檢驗科技股份有限公司檢驗結果，分
    呈安非他命類陽性反應、及鴉片類與安非他命類陽性反應，
    此有台灣檢驗科技股份有限公司濫用藥物檢驗報告二份在卷
    可參（見偵一卷第四八頁及台灣板橋地方法院檢察署九十四
    年度毒偵字第二九八一號卷，下稱偵二卷第四十頁）。而被
    告經警查扣之毒品一包（淨重零點三二公克），確含有第一
    級毒品海洛因成分無誤，此有法務部調查局鑑定通知書一份
    在卷可參（見本院卷），而扣案之殘渣袋一只，經鑑定結果
    ，亦呈安非他命反應，有台北市政府警察局大安分局查獲涉
    嫌毒品危害防制條例案毒品初步鑑驗報告單一份附卷可稽（
    參見偵一卷第十八頁），此外，復有扣案之注射針筒一支、
    安非他命吸食器一組可資佐證，足徵被告施用第一級毒品海
    洛因及第二級毒品安非他命之任意性自白，應與事實相符，
    而堪採信。又被告前於八十八年間因施用第二級毒品案件，
    經依台灣板橋地方法院八十八年度毒聲字第四Ｏ六八號裁定
    送觀察勒戒後，認無繼續施用毒品傾向，經台灣板橋地方法
    院檢察署檢察官於八十八年八月十八日以八十八年度偵字第
    一六三四八號為不起訴處分確定；復於八十九年間因施用第
    二級毒品案件，經依本院八十九年度毒聲字一三八號裁定送
    觀察勒戒後，認有繼續施用毒品傾向，經依本院以八十九年
    度毒聲字第四六七號裁定令入戒治處所施以強制戒治，並由
    台灣台北地方法院檢察署檢察官提起公訴，經本院於八十九
    年六月二十六日以八十九年度北簡字第五九七號判處有期徒
    刑三月，於同年七月二十日判決確定，並於九十一年二月七
    日執行完畢，復於九十二年間因施用第一、二級毒品案件，
    經依本院九十一年度毒聲字二二六一號裁定令入戒治處所施
    以強制戒治，並由台灣台北地方法院檢察署檢察官提起公訴
    ，經本院於九十二年六月二十日以九十二年度訴字第六九八
    號判處有期徒刑一年六月確定，於九十三年一月九日入監執
    行，至九十四年五月二十日因假釋付保護管束而出監，保護
    管束日期則至同年六月十八日止，保安處分部分則於九十三
    年二月十日強制戒治執行完畢，有前開不起訴處分書、判決
    書（見偵二卷第四二至四六頁）、及刑案資料查註紀錄表、
    台灣高等法院被告前案紀錄表各一件在卷可參。是被告施用
    毒品經於九十三年二月十日強制戒治執行完畢釋放後，五年
    內再犯本案施用第一、二級毒品案件，應堪認定。本件事證
    明確，被告犯行洵堪認定。
二、核被告所為，係犯毒品危害防制條例第十條第一項之施用第
    一級毒品罪、及同條第二項之施用第二級毒品罪。被告持有
    第一級毒品海洛因及第二級毒品安非他命，既意在供己施用
    ，其持有之低度行為應為施用之高度行所吸收，均不另論罪
    。被告先後多次施用第一、二級毒品海洛因犯行，時間緊接
    ，犯罪構成要件相同，顯均係基於概括犯意為之，應依刑法
    第五十六條連續犯規定論以一罪，並各加重其刑。而被告曾
    犯有如事實欄一所載之前科紀錄及執行情形，此有台灣高等
    法院被告全國前案紀錄表及刑案查註紀錄表各一份在卷可憑
    ，其於執行完畢後五年之內再犯有期徒刑以上之本案兩項罪
    行，為累犯，應各依刑法第四十七條規定加重其刑，並均遞
    予加重之。被告所犯前開二罪間，犯意各別，行為互殊，應
    分論併罰。爰審酌被告前有多次施用毒品等前科，素行不良
    ，業經多次觀察勒戒、強制戒治，猶不知戒絕毒品，施用第
    一、二級毒品，戕害己身，施用毒品之期間、次數、及犯後
    坦承犯行之態度等一切情狀，分別量處如主文所示之刑，並
    定應執行之刑，以資懲儆。至扣案之第一級毒品海洛因一包
    （淨重０．三二公克）及第二級毒品安非他命殘渣（量微無
    法秤重），應均依毒品危害防制條例第十八條第一項前段規
    定沒收銷燬之。另扣案之注射針筒一支、含安非他命殘渣之
    外包裝袋一只及安非他命吸食器一組，均為被告所有，供其
    犯罪所用之物，爰依刑法第三十八條第一項第二款之規定均
    併予宣告沒收之。
據上論斷，應依刑事訴訟法第二百七十三條之一第一項、第
二百九十九條第一項前段，毒品危害防制條例第十條第一項、第
二項、第十八條第一項前段，刑法第十一條前段、第五十六條、
第四十七條、第三十八條第一項第二款、第五十一條第五款，判
決如主文。
本案經檢察官張智堯到庭執行職務。
中    華    民    國    95    年    1   月     24     日
                  刑事第十三庭 法  官 吳佳薇
上正本證明與原本無異。
如不服本判決，應於判決送達後十日內，向本院提出上訴狀。
中    華    民    國    95    年    1     月    25    日
                               書記官 潘文賢
附論罪科刑依據法條：
毒品危害防制條例第十條
施用第一級毒品者，處六月以上五年以下有期徒刑。
施用第二級毒品者，處三年以下有期徒刑。


司法院資訊處製作；財團法人民間司法改革基金會備份。
